# 外币报表折算差额

提问人：zhongzhao433 时间：2015-03-21 21:08:07
在境外有个子公司，但是账是在境内做的，境内选择的人民币作为记账本位币，就是每笔分录按人民币直接折算来记账了，期末报表也是平的，这种情况不存在外币报表折算差额是否可以？

回答人：chenyiwei
如果该子公司虽然注册在境外，但依据《企业会计准则第 19 号——外币折算》第五条和第六条的规定，判断其经营所处的主要经济环境中的货币仍然是人民币，则不属于境外经营，不存在外币报表折算问题。其他情况下，应选择其经营所处的主要经济环境中的货币为记帐本位币，此时件外币报表折算到人民币金额时将产生外币报表折算差额。

提问人：心若向阳光 时间：2015-12-15 13:01:31
陈老师 我看《企业会计准则-外币折算》第四条企业通常应选择人民币作为记账本位币。业务收支以人民币以外的货币为主的企业，可以按照本准则第五条规定选定其中一种货币作为记账本位币。是不是所有境外子公司都可以按照人民币作为记账本位币呢？

回答人：chenyiwei
在新准则下记帐本位币不是可以任意选择的，取决于对经营环境中主要货币的分析和判断。